臺灣高等法院刑事判決　　　　　　　　 94年度上易字第1022號
上　訴　人
即　被　告　甲○○
選任辯護人　林孜愈律師
上列上訴人因違反商標法案件，不服台灣台北地方法院93年度易
字第1671號，中華民國94年 5月18日第一審判決（起訴案號：台
灣士林地方法院檢察署93年度偵字第683號、第1876號 ）提起上
訴，本院判決如下：
    主  文
上訴駁回。
    事  實
一、甲○○係台北市○○區○○路491巷7弄23號日光服飾店之負
    責人，明知如附表所示之商標名稱圖樣，業經英商布拜里公
    司（以下簡稱布拜里公司），向經濟部智慧財產局申請註冊
    登記，取得商標權，指定使用於如附表所示之商品，現仍於
    商標專用期間內。甲○○明知未得商標權人之同意，不得於
    同一商品使用近似之註冊商標，竟基於概括之犯意，意圖營
    利，於民國92年10月間，以每件新台幣（下同）280元至400
    元價格，自大陸地區進口近似於布拜里公司BURBERRY商標圖
    樣之 BLUEBERRY字樣吊牌之服飾一批，至92年12月底，連續
    以每件450元至500元不等之價錢販賣予不特定之人及簡美華
    （另經原審法院判處拘役40日，緩刑 2年確定）。嗣於92年
    12月20日晚間七時許，簡美華在台北市○○區○○路2段122
    號前，擺設陳列如附表所示之仿冒商品之洋裝、裙子、褲子
    ，欲販賣予不特定人時，為警當場查獲，因而循線查甲○○
    。
二、案經布拜里公司訴由臺北市政府警察局士林分局報請臺灣士
    林地方法院檢察署檢察官偵查起訴，因管轄錯誤，台灣士林
    地方法院移送原審法院審理。
    理  由
一、訊據被告甲○○矢口否認有何違反商標法犯行，辯稱：其所
    販售之 BLUEBERRY商標與告訴人之BURBERRY商標並不相同，
    二者不致產生混淆，並未侵害告訴人之商標權云云。
二、然查：
（一）如附表所示之商標，業經布拜里公司向我國經濟部智慧財
      產局申請註冊，取得衣服類之商品，仍在專用期間內，有
      經濟部智慧財產局商標註冊證影本在卷可稽。且被告確有
      販售BURBERRY商標之洋裝、裙子、褲子 9件予簡美華，為
      被告坦承在卷，並有現場照片 7張及如附表所示之裙子、
      褲子、洋裝扣案可證。簡美華向被告販入本案仿冒之商品
      ，再陳列販售予他人，亦經台灣士林地方法院判處拘役40
      日，緩刑2年確定，有該院93年度易字第382號刑事判決在
      卷可稽。
（二）按商標近似，係以具有普通知識之商品購買人，於購買時
      ，施以普通所用之注意，猶不免有混同誤認之虞者而言。
      故將兩商標並置一處細為比對雖有差別，而異時易地分別
      觀察，足認具有普通知識經驗之商品購買人，於購買時施
      以普通所用之注意，猶有混同誤認之虞者，即為近似。本
      件扣案服飾吊牌所使用之 BLUEBERRY商標名稱字樣，與告
      訴人布拜里公司使用之BURBERRY之商標名稱字樣，置於一
      處仔細比對，雖有些微差異，惟二者均為大寫英文字母，
      字首均為字母B、字根均為BERRY，其間均有字母U ，其多
      數字母相同且排序相近，在讀音及外觀上均屬近似。以普
      通知識之商品購買人，施以一般之注意，於異時易地為隔
      離及通體之觀察，自有混同誤認之虞。且本案送請經濟部
      智慧財產局鑑定結果，亦認屬近似，有同局93年 4月19日
      （93）智商0941字第 09380174680函在卷可按。並經傳訊
      承辦鑑定人乙○○具結證稱本件由三位鑑定人鑑定，均持
      一致意見，認屬近似。又被告自承曾以 BLUEBERRY商標聲
      請註冊，而遭駁回（見原審卷第37頁），尤證被告其確有
      仿冒混淆告訴人商標之犯意及行為。被告利用告訴人商標
      所能表彰之市場價值，使自己商品得以順利販售，灼然自
      明。
（三）綜上所述，被告所辯，為事後翻異卸責之詞，不足採信。
      本件事證明確，被告犯行洵堪認定，應予依法論科。
三、核被告所為，係犯商標法第82條販賣仿冒商標商品罪。被告
    行為後，商標法已於92年5月28日修正公布，92年11月28 日
    生效。關於販賣仿冒商標商品行為之刑事處罰，經比較新舊
    法結果，修正前商標法第63條規定與現行法第82條規定相同
    ，於被告並無不利，依刑法第2條第1項前段之規定，應適用
    裁判時之法律。被告意圖販賣而陳列之低度行為，為販賣之
    高度行為所吸收，不另論罪。被告先後多次犯行，時間緊接
    ，方法相同，且犯犯罪構成要件相同之罪名，顯係基於概括
    之犯意反覆為之，應論以連續犯，並加重其刑。公訴人認被
    告另犯輸入近似商標商品罪，惟大陸地區仍屬我國主權管轄
    區域，而輸入乃自他國運入方屬之，自不成立輸入罪。因公
    訴人認輸入及販賣近似商標商品罪間，有方法與結果之牽連
    關係，爰不另為無罪之諭知，附此敘明。
四、原審基此認定，援引商標法第82條，刑法第2條第1項前段、
    第11條前段、第56條、第41條第 1項前段，罰金罰鍰提高標
    準條例第2條（贅引第1條前段，應予更正）等規定。審酌被
    告販賣仿冒商標商品，侵害他人之商標權，欠缺保護智慧財
    產權之概念，及其販賣數量，犯後態度，並無犯罪前科，素
    行良好等一切情狀，量處有期徒刑4月，如易科罰金以300元
    折算一日。並說明扣案之物，被告甲○○已出售予簡美華，
    已在簡美華案中沒收，爰不另為沒收之諭知。經核其認事用
    法，均無不合。被告上訴意旨，仍執前詞，否認犯罪，核無
    理由，上訴應予駁回。
五、據上論斷，應依刑事訴訟法第368條，判決如主文。
本案經檢察官劉文水到庭執行職務。
中    華    民    國    94    年    8     月    9     日
                  臺灣高等法院刑事第二十三庭
                 　           審判長法  官  尤豐彥
                   　　             法  官  鄧振球
                       　           法  官  趙功恆
以上正本證明與原本無異。
不得上訴。
                                    書記官  孫佩琳
中　　華　　民　　國　　94　　年　　8 　　月　　9 　　日
附錄本案論罪科刑法條全文：
商標法第82條
明知為前條商品而販賣、意圖販賣而陳列、輸出或輸入者，處一
年以下有期徒刑、拘役或科或併科新臺幣五萬元以下罰金。
